臺灣臺北地方法院刑事判決　　　　　 100年度交簡上字第17號
上　訴　人　臺灣臺北地方法院檢察署檢察官
被　　　告　楊文杏
上列上訴人因被告過失傷害案件，不服本院99年度交簡字第153
號第一審簡易判決（起訴案號：99年度偵字第18112 號）提起上
訴，本院管轄之第二審合議庭判決如下：
    主  文
上訴駁回。
楊文杏緩刑貳年。
    事  實
一、楊文杏於民國99年6 月2 日下午16時50分許，駕駛車牌號碼
    1879-QD 號自用小客車，沿臺北市○○區○○街由北往南方
    向行駛，途經景福街242 巷與萬慶街口時，原應注意車前狀
    況並隨時採取必要之安全措施，以及汽車行經無號誌之交岔
    路口，均應減速慢行，作隨時停車之準備，且當時係雨天、
    日間自然光線，並無不能注意之情事，竟疏未注意及此，仍
    貿然行駛，適有賴茂程騎乘車牌號碼AUV-341 號普通重型機
    車沿同市區○○街由東往西方向行駛至上揭路口，亦疏未注
    意左方車應讓右方車先行，致前開賴茂程騎乘之普通重型機
    車右側車身遭楊文杏所駕駛之自用小客車前車頭撞及，賴茂
    程人、車倒地，因而受有右側顴骨骨折、第5 、6 、7 頸椎
    骨折併脊髓損傷、頭部外傷併硬膜下出血、臉部撕裂傷12公
    分等傷害。嗣臺北市政府警察局交通大隊文山二分隊警員據
    報前往處理時，楊文杏即當場承認其為上開交通事故之肇事
    人而自首，表示願接受裁判之意，始悉上情。
二、案經賴茂程訴由臺北市政府警察局文山第二分局報請臺灣臺
    北地方法院檢察署檢察官提起公訴。
    理  由
壹、證據能力部分：
    按被告以外之人於審判外之言詞或書面陳述，除法律有規定
    者外，不得作為證據，刑事訴訟法第159 條第1 項定有明文
    。但被告以外之人於審判外之陳述，雖不符前4 條之規定，
    而經當事人於審判程序同意做為證據，法院審酌該言詞陳述
    或書面陳述作成時之情況，認為適當者，亦得為證據。當事
    人、代理人或辯護人於法院調查證據時，知有刑事訴訟法第
    159 條第1 項不得為證據之情形，而未於言詞辯論終結前聲
    明異議者，視為有前項之同意，同法第159 條之5 亦規定甚
    明。經查，本院認定犯罪事實所憑之證據中，部分係屬傳聞
    證據，惟檢察官及被告楊文杏均未於本院言詞辯論終結前聲
    明異議，本院審酌該等言詞或書面陳述作成之情況，並無非
    出於任意性或不正取供，或違法或不當情事，且客觀上亦無
    不可信之情況，堪認為適當，依刑事訴訟法第159 條之5 第
    2 項規定，均得作為證據。
貳、實體部分：
一、被告楊文杏雖經合法傳喚未到庭，惟查上開犯罪事實，業據
    被告於原審準備程序中及二審準備程序中均已坦承不諱（見
    本院99年度交易字第858 號卷，下稱原審卷第16頁反面；本
    院二審卷第15頁反面），且經告訴人賴茂程於警詢、偵查及
    原審審理程序中指訴明確（見臺灣臺北地方法院檢察署99年
    度偵字第18112 號卷，下稱偵卷第8 頁至第9 頁、第44頁至
    第46頁；原審卷第16頁至第17頁），並有臺北市立萬芳醫院
    99年6 月25日、99年12月14日乙種診斷證明書各1 紙（見偵
    卷第10頁、原審卷第18頁）、道路交通事故現場圖1 紙（見
    偵卷第12頁）、道路交通事故補充資料表1 紙（見偵卷第15
    頁）、交通事故談話紀錄表1 份（見偵卷第13頁至第14頁）
    、道路交通事故調查報告表(一)(二)1 份（見偵卷第16頁至第17
    頁）、現場及車損照片1 份（見偵卷第22頁至第30頁）及交
    通事故初步分析研判表1 紙（見偵卷第11頁）、臺北市交通
    事件裁決所99年10月16日北市裁鑑字第09939829700 號函暨
    臺北市車輛行車事故鑑定委員會鑑定意見書1 份（見偵卷第
    76頁至第79頁）等件在卷可稽，足證被告任意性自白與事實
    相符，事證明確，犯行堪以認定，應予依法論科。
二、核被告所為，係犯刑法第284 條第1 項之過失傷害罪。查本
    件車禍於報案時未報明肇事人姓名，臺北市政府警察局交通
    警察大隊文山二分隊警員據報前往處理，被告在現場向警員
    承認為肇事人等情，有前揭臺北市○○○○○道路交通事故
    肇事人自首情形紀錄表1 紙附卷足憑（見偵卷第19頁），是
    堪認被告犯本罪後，於有偵查犯罪職權之機關未發覺犯人為
    何人前，即自首為肇事人，且於事後接受審判，核符刑法第
    62條前段規定自首之要件，是依刑法第62條前段之規定減輕
    其刑。原審依據刑事訴訟法第449 條第2 項、第3 項、第45
    4 條第2 項，刑法第284 條第1 項前段、第62條前段、第41
    條第1 項前段，刑法施行法第1 條之1 ，判處拘役50日，如
    易科罰金，以新臺幣1 千元折算1 日，其認事用法均無不當
    ，量刑亦為妥適，是公訴人之上訴意旨雖認被告於事發後未
    實質關心告訴人，並告訴人所受之損害非輕，是原審量刑顯
    然過輕，惟本院考量被告之犯罪情節、告訴人受害情形，及
    被告犯罪後之態度、智識程度、生活狀況等一切情狀，本院
    認原審量刑尚稱妥適，是上訴人據以指摘原判決不當，為無
    理由，應予駁回。
三、惟按刑法第74條第1 項規定：「受2 年以下有期徒刑、拘役
    或罰金之宣告，而有下列情形之一，認以暫不執行為適當者
    ，得宣告2 年以上5 年以下之緩刑，其期間自裁判確定之日
    起算：一、未曾因故意犯罪受有期徒刑以上刑之宣告者。二
    、前因故意犯罪受有期徒刑以上刑之宣告，執行完畢或赦免
    後，5 年以內未曾因故意犯罪受有期徒刑以上刑之宣告者。
    」，查被告前未曾因故意犯罪受有期徒刑以上刑之宣告之事
    實，有臺灣高等法院被告前案紀錄表1 紙在卷可稽（見本院
    卷第7 頁），並被告已坦承本件犯行，顯有悔意，且於公訴
    人提起上訴後即100 年2 月17日，業與告訴人賴茂程達成和
    解，告訴人更於100 年3 月7 日具狀撤回對被告所提出之過
    失傷害告訴之事實，有撤回告訴狀1 紙在卷可稽（見本院卷
    第32頁），再參酌被告前開犯行應僅係因一時疏忽，始誤蹈
    法網，是應無庸以刑之執行達到教化其反社會行為之目的，
    且本院信被告經此教訓當知所警惕，而無再犯之虞，本院因
    認對被告所宣告之刑，以暫不執行為適當，爰併予宣告緩刑
    如主文所示。
四、末按被告經合法傳喚，無正當之理由不到庭者，得不待其陳
    述，逕行判決，刑事訴訟法第371 條定有明文。又依同法第
    455 條之1 第1 項、第3 項之規定，上訴人對簡易判決有不
    服者，得上訴於管轄之第二審地方法院合議庭，並準用同法
    第3 編第1 章及第2 章之規定。是以本件被告經本院合法傳
    喚，無正當理由不到庭，爰不待其陳述，逕行判決，併此敘
    明。
五、據上論斷，應依刑事訴訟法第455 條之1 第1 項、第3 項、
    第371 條、第368 條，第364 條，刑法第74條第1 項第1 款
    ，判決如主文。
本案經檢察官徐仕瑋到庭執行職務。
中    華    民    國    100   年    3    月    31    日
                  刑事第十七庭審判長法  官  劉煌基
                                    法  官  賴淑美
                                    法  官  葉力旗
上正本證明與原本無異。
本判決不得上訴。
                                    書記官  林碧華
中    華    民    國    100   年    3    月    31    日